# 30000 公里行驶里程新政下的新能源汽车销售的国补，何时确认收入？

提问人：ccbtang 时间：2017-04-12 16:51:23
请教陈版：新的新能源汽车销售申请国补的条件之一是要求车辆行驶里程达到 30000 公里，请问：生产企业是在汽车销售当期确认国补收入还是先确认递延收益，等汽车行驶里程达到 30000 公里的当期申请补贴时再确认国补收入？

回答人：chenyiwei
由于车辆交付后，由购买人自主使用，生产企业无法确定能否及何时行驶里程达到 3 万公里，所以建议在车载GPS等记录表明某辆车的实际行驶里程达到 3 万公里，具备申请补贴的资格时才确认应收补贴款和对应的营业收入。